【裁判字號】    94,訴,3971
【裁判日期】    950223
【裁判案由】    毒品危害防制條例
【裁判全文】
臺灣高雄地方法院刑事判決              94年度訴字第3971號
公  訴  人  臺灣高雄地方法院檢察署檢察官
被      告  乙○○
                      押)
上列被告因毒品危害防制條例案件，經檢察官提起公訴（94年度
毒偵字第8426號），被告於本院準備程序中為有罪之陳述，經合
議庭裁定由受命法官依簡式審判程序獨任審理，本院判決如下：
    主  文
乙○○施用第一級毒品，累犯，處有期徒刑拾月。扣案殘留海洛
因成分之注射針筒貳支、殘渣袋壹只均沒收銷燬之。
    事  實
一、乙○○前於民國90年間，因施用毒品案件，經本院以90年度
    毒聲字第2012號裁定送觀察、勒戒後，因認有繼續施用毒品
    之傾向，再以90年度毒聲字第2598號裁定令入戒治處所施以
    強制戒治1 年。於戒治期間，因戒治成效經評定為合格，認
    無繼續戒治之必要，經以90年度毒聲字第5603號裁定停止戒
    治，所餘戒治期間付保護管束，並於91年4 月24日保護管束
    期滿執行完畢。復於92年間，因施用毒品案件，經本院以93
    年訴字第873 號判處有期徒刑9 月確定，於94年5 月19日執
    行完畢出監。詎仍不知悔改，明知海洛因業經公告列為毒品
    危害防制條例第2 條第2 項之第一級毒品，不得非法持有、
    施用，竟於前開強制戒治執行完畢釋放後之5 年內，基於施
    用第一級毒品之犯意，於94年9 月18日深夜零時10分許，在
    其位在高雄縣岡山鎮○○路10巷27弄61號住處2 樓房間內，
    以將海洛因摻水後加入針筒注射入身體之方式，施用第一級
    毒品海洛因1 次。嗣於同日上午9 時50分許，在上開處所為
    警查獲，並扣得殘留有海洛因成分之注射針筒2 支、殘渣袋
    1只。
二、案經高雄縣政府警察局岡山分局移送臺灣高雄地方法院檢察
    署檢察官偵查起訴。
    理  由
一、本件被告乙○○所犯為死刑、無期徒刑、最輕本刑為3 年以
    上有期徒刑以外之罪，其於準備程序進行中，就被訴事實為
    有罪之陳述，經告知簡式審判程序之旨，並聽取當事人之意
    見後，本院合議庭裁定由受命法官獨任進行簡式審判程序，
    合先敘明。
二、上揭事實，業據被告於本院審理中自白不諱，且其為警查獲
    時所採取之尿液，經送請台灣檢驗科技股份有限公司檢驗結
    果，呈施用海洛因毒品後代謝而出之嗎啡陽性反應等情，有
    該公司94年9 月20日編號KＺ000000000000號濫用藥物尿液檢
    驗報告及嫌疑人尿液代碼對照表各1 份附卷可稽。另扣案注
    射針筒2 支、殘渣袋1 只，經送請高雄醫學大學附設中和紀
    念醫院檢驗結果，均呈海洛因陽性反應，亦有該院94年12
    月6 日編號0000-000至928 號檢驗報告3 紙存卷可參，足認
    該注射針筒、殘渣袋殘留有海洛因毒品無訛。此外，本件復
    有搜索扣押筆錄、扣押物目錄表各1 紙附卷可稽，並有注射
    針筒2 支、殘渣袋1 只扣案足參。被告上開自白核與事實相
    符，自可採為認定事實之證據。從而，被告施用海洛因毒品
    之事實，堪以認定。
三、又被告前於90年間，因施用毒品案件，經本院以90年度毒聲
    字第2012號裁定送觀察、勒戒後，因認有繼續施用毒品之傾
    向，再以90年度毒聲字第2598號裁定令入戒治處所施以強制
    戒治1 年。於戒治期間，因戒治成效經評定為合格，認無繼
    續戒治之必要，經以90年度毒聲字第5603號裁定停止戒治，
    所餘戒治期間付保護管束，並於91年4 月24日保護管束期滿
    執行完畢之事實，有該台灣高等法院被告前案紀錄表1 紙附
    卷可按。被告於強制戒治執行完畢後5 年內，再犯本件施用
    毒品罪事證明確，應依法論科。
四、查海洛因毒品屬毒品危害防制條例第2 條第2 項所稱之第一
    級毒品，不得持有、施用。被告竟持之以施用，核其所為，
    係犯毒品危害防制條例第10條第1 項之施用第一級毒品罪。
    被告施用毒品前後持有該毒品之低度行為，應被其施用之高
    度行為所吸收，不另論罪。另被告曾於92年間，因施用毒品
    案件，經本院以93年訴字第873 號判處有期徒刑9 月確定，
    於94年5 月19日執行完畢出監之事實，有上開卷附台灣高等
    法院被告前案紀錄表可參，其於5 年之內，再犯本件最重本
    刑為有期徒刑以上之罪，為累犯，應依刑法第47條之規定加
    重其刑。爰審酌被告前有施用毒品之不良素行，歷經觀察、
    勒戒及強制戒治程序後，仍未能徹底戒絕毒品，甫因施用毒
    品案件執行完畢出監，即再行施用毒品，顯見意志不堅，且
    有失政府制定毒品危害防制條例之立法美意，本不宜寬貸，
    惟念其施用毒品乃自戕一己之身體健康，尚未害及他人，且
    犯後尚知坦承犯行等一切情狀，量處如主文所示之刑，以資
    儆懲。至扣案殘留海洛因毒品之注射針筒2 支、殘渣袋1 只
    ，因難將其上殘留之海洛因分析剝離，應視為毒品，依毒品
    危害防制條例第18條第1 項前段規定宣告沒收銷燬之，附此
    敘明。
據上論斷，應依刑事訴訟法第273 條之1 第1 項、第299 條第1
項前段，毒品危害防制條例第10條第1 項、第18條第1 項前段，
刑法第11條、第47條，判決如主文。
本案經檢察官甲○○到庭執行職務。
中    華    民    國    95    年    2     月    23    日
                  刑事第十二庭  法  官  黃宗揚
以上正本證明與原本無異。
如不服本判決，應於收受送達後10日內向本院提出上訴書狀。
中    華    民    國    95    年    2     月    23    日
                                書記官  王壹理
毒品危害防制條例第10條第1項
施用第一級毒品者，處 6 月以上 5 年以下有期徒刑。


司法院資訊處製作；財團法人民間司法改革基金會備份。
